Inventaris van de archieven van de Militaire Attaché''s, 1945-1988 (1989)
Nationaal Archief, Den Haag
- Militaire-, marine- tevens luchtmachtattaché, later marine attaché te Parijs, 1952-1979
  - Algemeen.
    - Stukken van algemene aard.
      - Telegrammen en codeberichten gerubriceerd., 1967; 242; 1 omslag
      - Telexberichten., 1967; 243; 1 pak
      - Telegrammen en codeberichten gerubriceerd., 1968; 244; 1 omslag
      - Telexberichten., 1968; 245; 1 pak
      - Ingekomen - en minuten van uitgaande confidentiële stukken en codeberichten., 1971-1979; 246; 1 pak
  - Bijzonder.
    - Rapporten.
      - Rapporten opgemaakt door de marine attaché., 1966-1969; 247; 1 omslag
    - Materieel.
      - Aanschaf van een ijk monitor bij de Franse marine, welke verrekend wordt uit een tegoed bij de Franse marine dat was ontstaan door de annulering van de overname van Duitse munitie., 1952-1956; 248; 1 omslag
      - Stukken betreffende de aanschaf van magnetische veegtuigen., 1960-1963; 249; 1 omslag
      - Stukken betreffende de aanschaf van geleide projectielen., 1962; 250; 1 omslag
      - Stukken betreffende de aanschaf van apparatuur voor wervelstroomcompensatie., 1962-1963; 251; 1 omslag
      - Stukken betreffende de aanschaf van 100 mm kanonnen., 1964-1967; 252; 1 omslag
      - Stukken betreffende de vervanging van Neptune vliegtuigen., 1969-1978; 253; 1 pak
    - Overig.
      - Stukken betreffende de vernietiging van archiefbescheiden en processen-verbaal van vernietiging van archiefbescheiden., 1959-1960, 1965, 1978-1980; 254; 1 omslag
      - Stukken betreffende vlootbezoek aan Franse havens., 1962-1964; 255; 1 omslag
      - Stukken betreffende de Frans-Nederlandse samenwerking op het gebied van de ontwikkeling en toepassing van marine materieel., 1965-1978; 256; 1 pak
      - Stukken betreffende de marine attaché van de Dominicaanse Republiek., 1968; 257; 1 omslag
      - Stukken betreffende de belastingvrije invoer van auto's in Nederland van marine attachés., 1969; 258; 1 omslag
- Militaire attaché te Washington, 1946
  - Handleiding voor het verkrijgen van pensioen voor dienstplichtigen of hun nabestaanden., 1946; 260; 1 stuk
  - Opgave van mutatie's van korporaals en soldaten van het detachement New-York., 1946; 261; 1 stuk
  - Opgave betreffende veranderingen op de lijsten van dienstweigeraars., 1946; 262; 1 omslag